# 关于半年报所得税处理

提问人：liubin988513 时间：2011-07-22 13:11:12
如果做个半年报审计，企业预提了一笔很大的费用【为全年预提的】。会计上，我应该需要把它冲回吧。做所得税费用测算时，怎么处理？？也不认可？？

回答人：chenyiwei
按照《企业会计准则第 32 号—－中期财务报告》规定，企业在中期财务报表中应当采用与年度财务报表相一致的会计政策； 中期会计计量应当以年初至本中期末为基础，财务报告的频率不应当影响年度结果的计量。另外，企业取得的季节性、周期性或者偶然性收入，应当在发生时予以确认和计量，不应在中期财务报表中预计或者递延，但会计年度末允许预计或者递延的除外； 企业在会计年度中不均匀发生的费用，应当在发生时予以确认和计量，不应在中期财务报表中预提或者待摊，但会计年度末允许预提或者待摊的除外。因此，对于中期财务报告，理论上应当将中期期末视同年末，运用各项年末结帐中的调整程序，包括将本中期的会计利润经过纳税调整后计算本中期的应纳税所得额，以及确认和调整递延所得税资产／负债等。

回答人：chenyiwei
回复 Alisa_wang 的帖子
1 、中期期末在判断哪些费用项目可以预提或者待摊时，应遵循与年末相一致的处理原则，即确保在期末符合资产／负债定义，可使以后年度受益或者将在后期导致经济资源流出且构成现时义务。
2 、按照上述 1 中所述原则判断。如果受益期为全年的，应可摊销。 3 、中期能否预提年终奖的问题，取决于企业是否建立了透明的考核机制，考核指标是否客观，离职率是否可以可靠估计等，从而能否依据中期已经实际完成的考核指标合理预计出全年年终奖中应由本中期承担的部分。类似问题在本版面上也讨论过，你可以以“年终奖”为关键字在本版面上搜索一下。